---
title: "Chapter 1 The data science process"
output: github_document
---

```{r setup, include=FALSE}
knitr::opts_chunk$set(echo = TRUE)
```

## 이 책의 구성

Part 1 데이터 사이언스 소개

    1. 데이터 사이언스 프로세스
    2. R로 데이터 불러오기
    3. 데이터 탐색하기
    4. 데이터 관리하기

Part 2 모델링 방법
    
    5. 모델 선택과 평가
    6. 메모라이제이션 방법
    7. 선형 회귀와 로지스틱 회귀
    8. 비지도 방법
    9. 고급 방법 살펴보기

Part 3 결과 보여주기
    
    10. 문서화와 배포
    11. 효과적인 프레젠테이션 만들기
    

## Part 1 데이터 사이언스 소개

### 1장 데이터 사이언스 프로세스

    1.1 데이터 사이언스 프로젝트에서의 역할들
    1.2 데이터 사이언스 프로젝트의 단계
        - 목표 설정하기
        - 데이터 수집 및 관리
        - 모델링
        - 모델 평가 및 비평
        - 프레젠테이션과 문서화
        - 모델 배포 및 유지/보수
    1.3 원하는 결과 설정하기
        - 모델 성능의 하한과 상한 설정하기
    1.4 정리

데이터 사이언티스트는 프로젝트를 처음부터 끝까지 이끌어가는 역할을 맡고 있다. 데이터 사이언스 프로젝트에서의 성공은 하나의 흥미로운 도구에서 오는 것이 아니라, 수량화할 수 있는 목표, 좋은 방법론, 분야를 넘나드는 소통, 그리고 반복 가능한 작업흐름에서 온다. 

#### 1.1 데이터 사이언스 프로젝터에서의 역할들

데이터 사이언스는 무(無)에서 오는 것이 아니다. 다양한 역할과 기술, 그리고 도구에서 비롯된 협업이라고 할 수 있다. 프로세스 자체에 대해 살펴보기 전에 성공적인 프로젝트를 위해 필요한 역할들에 대해 우선 알아보도록 하자. 역할을 정의함에 있어서 Fredrick Brook 의 저서인 *The Mythical Man-Month: Essays on Software Engineering(Addison-Wesley 출판사, 1995년)* 에 나오는 "수술팀" 과 애자일 소프트웨어 개발 패러다임에서 아이디어를 조금씩 빌려왔다.

##### 1.1.1 프로젝트에서의 역할

표 1.1 데이터 사이언스 프로젝트에서의 역할과 책임

| 역할                | 하는 일                                                  |
|---------------------|----------------------------------------------------------|
| 프로젝트 스폰서     | 비지니스가 관심있어 하는 분야를 말해줌. 프로젝트 담당자. |
| 고객                | 최종 사용자의 관심을 대표함. 그 분야의 전문가.           |
| 데이터 사이언티스트 | 분석 전략을 구상하고 실행함. 스폰서와 고객과 소통함.     |
| 데이터 아키텍트     | 데이터와 데이터 적재를 담당함. 가끔 수집을 하기도 함.    |
| 운영팀              | 인프라를 담당함. 프로젝트 최종 결과물을 배포함.          |

경우에 따라 여러 역할을 담당하는 경우도 있으며, 특히 고객, 데이터 아키텍트, 그리고 운영팀의 경우에는 데이터 사이언스 프로젝트에 포함되지 않은 사람들이 그 역할을 담당하기도 하는데, 이 때 이들은 꼭 필요한 협력자들인 경우가 많다.

* 프로젝트 스폰서
    데이터 사이언스 프로젝트에서 가장 중요한 역할은 프로젝트 스폰서이다. 이들이 결과물을 원하는 사람이고, 일반적으로 비지니스의 관심을 대표하는 사람이기 때문이다. 결과물이 프로젝트 스폰서의 마음에 들 때 그 프로젝트는 말 그대로 성공한 것이고, 그들에게서 계약 종료를 얻어내는 것이 데이터 사이언스 프로젝트의 주된 조직 목표이다. 
    **항상 스폰서에게 알려주고, 그들을 포함하라** 계획과 진행 사항을 보여주고, 그들이 이해할 수 있는 말로 성공이던 실패던 중간 보고를 하라.
    스폰서가 만족한 상태에서 계약을 종료하기 위해서는 구체적인 목표를 알아내야 한다. 그들의 목표를 양적인 말로 바꾸도록 항상 시도하라. 

* 고객
    스폰서가 비지니스의 관심을 대표한다면, 고객은 모형의 최종 사용자의 관심을 대표한다고 할 수 있다. 이들은 수학이나 통계에 대한 전문가는 아닐지 모르지만 관련된 비지니스 프로세스에 정통하고, 팀에서 분야 전문가의 역할을 담당한다.
    스폰서와 마찬가지로 고객들에게도 항상 알려주고, 관여하게끔 만들어야 한다. 만들어진 모형을 최종 사용자가 사용할 수 없거나, 사용하지 않는다면 그 프로젝트는 실패한 것과 마찬가지기 때문이다.
    
* 데이터 사이언티스트
    데이터 사이언티스트는 프로젝트 전략 수립과 고객 교육을 포함해서, 프로젝트를 성공으로 이끄는 데에 모든 책임을 지고 있다.
    보다 기술적인 수준에서는, 이들은 데이터를 살펴보고, 통계적인 실험이나 절차를 수행하고, 머신 러닝 모델을 적용하고, 결과를 평가한다.
    
* 데이터 아키텍트
    데이터 아키텍트는 모든 데이터와 저장에 대한 책임을 지고 있다.

* 운영팀
    운영팀의 역할은 데이터를 수집하고, 결과물을 배포하는 데에 있어서 굉장히 중요하다. 이 역할을 맡은 사람은 반응 시간이나, 프로그래밍 언아, 배포에 있어서 중요한 데이터 크기 등에 대한 제약을 이미 알고 있을 가능성이 높다.
    

#### 1.2 데이터 사이언스 프로젝트의 단계



```{r cars}
summary(cars)
```

## Including Plots

You can also embed plots, for example:

```{r pressure, echo=FALSE}
plot(pressure)
```

Note that the `echo = FALSE` parameter was added to the code chunk to prevent printing of the R code that generated the plot.
